【裁判字號】    95,交抗,44
【裁判日期】    950428
【裁判案由】    聲明異議
【裁判全文】
臺灣高等法院高雄分院刑事裁定          95年度交抗字第44號
抗告人即
原處分機關   高雄市政府
上列抗告人因聲明異議案件，不服臺灣高雄地方法院中華民國95
年3 月20日裁定（94年度交聲更一字第11號），提起抗告，本院
裁定如下：
    主  文
抗告駁回。
    理  由
一、按抗告期間，除有特別規定外為5 日，自送達裁定後起算；
    原審法院認為抗告不合法律上之程序或法律上不應准許，或
    其抗告權已經喪失者，應以裁定駁回之；刑事訴訟法第 406
    條前段、第408條第1項分別定有明文。
二、本件抗告人高雄市政府因受處分人甲○○聲明異議事件，經
    原裁定法院於民國（下同）95年1 月25日裁定將原裁決處分
    撤銷，發回原處分機關，該裁定並於95年2 月10日以掛號方
    式寄交抗告人收受，有該裁定正本之送達證書回執1 份在卷
    可證；則依首開說明，本件抗告期間既無特別規定即為5 日
    ，至遲應於95年2 月15日前向該院提出抗告，乃抗告人遲至
    95年2 月16日始行向該院提起抗告，此有該院收受抗告人所
    提抗告狀之日期戳附於抗告狀足憑，業已逾越法定抗告期間
    ，其抗告顯非合法，該院遂認抗告人之抗告並不合法，以裁
    定予以駁回。
三、抗告意旨以：依刑事訴訟法第66條規定「應於法定期間內為
    訴訟行為之人，其住所、居所或事務所不在法院所在地者，
    計算該期間時，應扣除其在途期間。前項應扣除之在途期間
    ，由司法最高行政機關定之。」抗告人因不服原裁定法院95
    年1 月25日所為撤銷原裁決處分之裁定，於同年2 月10日收
    受該裁定後，即於同年2 月13日作成抗告書，於同年2 月15
    日交由郵務機關送達原裁定法院高雄縣鳳山市○○路○ 段96
    號地址，由於抗告人與該院分屬不同縣市，應有上開扣除在
    途期間之適用，縱該抗告書遲至同年2 月16日到達該院，扣
    除在途期間，並未逾期，該院駁回抗告人之抗告，顯有未當
    ，爰提起抗告云云。
四、查抗告人高雄市政府及原裁定法院臺灣高雄地方法院均同設
    址於高雄市，雖上開聲明異議案件，分案由該法院鳳山簡易
    庭審理，但此僅係事務之分工，不能因此即認該法院之所在
    地係在高雄縣鳳山市，抗告人與該院之所在地不同，而有前
    開應扣除在途期間規定之適用，是以原審以抗告人之抗告逾
    期，駁回其抗告，並無不合，抗告人以原裁定不當，向本院
    提起抗告，非有理由，應予駁回。
五、據上論斷，應依刑事訴訟法第412條，裁定如主文。
中    華    民    國    95    年    4     月    28    日
                  刑事第四庭    審判長法  官  蕭權閔
                                      法  官  林水城
                                      法  官  陳吉雄
以上正本證明與原本無異。
本裁定不得再抗告。
中    華    民    國    95    年    5     月    1     日
                                      書記官  梁美姿
                                                      K


司法院資訊處製作；財團法人民間司法改革基金會備份。
